Inventaris van het archief van de Projectgroep Beleid Informatietoepassingen (BIT), (1970) 1983-1984
Nationaal Archief, Den Haag
Projectgroep Beleid Informatietoepassingen
1970-1984
merendeel 1983-1984
O27552
0.30 meter; 14 inventarisnummers.
Normale geschreven, getypte en gedrukte documenten, geen bijzondere handschriften.
Nationaal Archief, Den Haag
Projectgroep Beleid Informatietoepassingen (BIT)
Het archief bevat onder meer vergaderstukken met concept-rapporten en correspondentie, publicaties van het Directoraat-Generaal voor Wetenschapsbeleid, houdende het eindrapport van de projectgroep, en fotokopieën van verzamelde documentatie.
Archiefvorming
Geschiedenis van de archiefvormer
Op 31 december 1982 werden twee hoogleraren in de telecommunicatie, prof. dr. ir. J.L. Bordewijk (Technische Hogeschool in Delft) en prof. dr. J.C. Arnbak (Technische Hogeschool in Eindhoven), door het Directoraat-Generaal voor Wetenschapsbeleid belast met een onderzoek naar de ontwikkeling van informatiediensten en voorzieningen
Missive van 31 december 1982 DGWB 28.292.
. Men wilde de functies verkennen van de omroep, de (beeld-)telefoon, databanken en combinaties daarvan en de inpassing in de bestaande bestellen zoals viditel. De hoogleraren werd gevraagd "Een objectief beeld te vormen van mogelijkheden voor en behoeften aan nieuwe diensten voor de professionele gebruiker en de individuele consument, en van beleidsrelevante consequenties daarvan.".
Als doelstellingen werden aangegeven:
Het opstellen van een wetenschappelijke systematiek die inzicht verschaft in de samenhang tussen informatiediensten en -voorzieningen
Het opstellen van een overzicht van diensten en voorzieningen die in het buitenland (...) zijn gerealiseerd.(...)
Indicaties geven voor realistische mogelijkheden voor nieuwe informatiediensten in Nederland en de daarvoor gewenste voorzieningen.
De beide hoogleraren vormden een projectgroep Beleid Informatietoepassingen (BIT), waarin nog minstens vier andere personen betrokken waren.
Op 13 juni 1983 bracht de projectgroep een "voortgangsrapport" uit, op basis waarvan aan verschillende organisaties en personen om advies en suggesties werd gevraagd. Aan de hand hiervan werd in december 1983 het eindrapport Basis voor een tele-informatiebeleid opgesteld, dat op de 13e aan de directeur-generaal voor Wetenschapsbeleid werd aangeboden. De hoogleraren Bordewijk en Arnbak, die als rapporteurs optraden, verklaarden dat zij in hun rapportage ook de beleidsvoorstellen van het kabinet Lubbers, zoals de medianota 1983, hadden betrokken. In hun conclusies drongen zij aan op de instelling van twee gescheiden Raden, die op gescheiden niveaus de technische ontwikkeling en de toepassing van dé telecommunicatienetten coördineerden en controleerden.
Na de publicatie van het rapport werden nog nadere gegevens over het telecommunicatiebeleid verzameld om het rapport toe te lichten.
Geschiedenis van het archiefbeheer
Het archief werd in het begin van 1985 door de rapporteurs aan de Tweede Afdeling van het Algemeen Rijksarchief overgedragen
Correspondentie van de Tweede Afdeling van het Algemeen Rijksarchief 1985 D 9.37.
.
De rechtstitel is (nog) onbekend
De verwerving van het archief
Het archief is krachtens bepalingen van de Archiefwet overgebracht.
Inhoud en structuur van het archief
2.14
Inhoud
Aan dit archief werden enkele bestanddelen toegevoegd, die mogelijk afkomstig zijn uit de bureaus van projectgroepleden of die als in verband staande met de werkzaamheden van de projectgroep, in het archief werden gedeponeerd
Dit is met name het geval bij inventarisnummer 13.
.
Bij dit archief hoort ook een pakje fotokopieën van ter documentatie verzamelde stukken en een literatuurlijst. Deze lijst moet echter niet als inhoudsopgave van de bewaarde documentatie worden gezien, maar als afzonderlijke bron.
Ordening van het archief
Nadat de rapportage was voltooid, werd het archief, dat door de projectgroep werd gevormd, chronologisch geordend en van een inhoudsopgave voorzien. De stukken werden genummerd en voorzien van het kenmerk BIT.
Het archief werd na de overdracht aan het Algemeen Rijksarchief geïnventariseerd door drs. J.A.A. Bervoets, chartermeester bij de Tweede Afdeling van het Algemeen Rijksarchief, die in de oorspronkelijke ordening geen wijzigingen heeft aangebracht.
Aanwijzingen voor de gebruiker
Openbaarheidsbeperkingen
Volledig openbaar.
Materiële beperkingen
Aanvraaginstructie
Openbare archiefstukken kunnen online worden aangevraagd en gereserveerd. U kunt dit ook via de terminals in de studiezaal van het Nationaal Archief doen. Om te kunnen reserveren dient u de volgende stappen te volgen:
U maakt een profiel aan op www.gahetna.nl, en logt vervolgens in
Via de archiefinventaris (alleen de beschrijvingen met rode nummers) selecteert u het gewenste archiefstuk door op de knop 'Reserveren' te klikken
In het volgende scherm geeft u aan op welke dag u het archiefstuk wilt inzien
Indien u zich bevindt in de studiezaal en een tafelnummer heeft ontvangen kunt u dit nummer vermelden. Als u geen tafelnummer heeft kunt u tafelnummer 777 laten staan
Vervolgens bevestigt u uw reservering door deze te versturen.
Verwant materiaal
Beschikbaarheid van kopieën
Bijlagen
Specificatie bij de inventarisnummers 1-6.
- - - - - Opdrachtbrief met bijlage 31-12-'82
- - - - - Verslag bespreking Arnbak, Bordewijk en Stikkelman, 5-10-'82 26-10-'82
1 + 1A Verslag van de eerste BIT-verg. 13-01-'83
2 2e concept van het Eindrapport NDGAG 04-11-'82
3
4 Voortgangsrapport NDGAG 08-09-'81
5 Bestuurlijke en technische knelpunten in de toepassing van de nieuwe media (J. Arnbak) 17-01-'83
6 Verslag van de 2e vergadering 20-01-'83
7 Aantekeningen van de inleiding (A.B. Frielink) 20-01-'83
8 Kabel en satelliet; een juridisch kader voor beleidsbeslissingen (In: Massacommunicatie '82 nr. 3, jrg. 10, 1982) (F. Klaver) 20-01-'83
9 Uitnodiging voor de 3e vergadering 01-02-'83
10 Verslag van de 3e vergadering 07-02-'83
10' Herziene versie van de notulen, punt II (A.R. Bakker) 07-02-'83
11 Literatuurlijst (versch. afleveringen) 02-02-'83
12
13 Plan en schema voor werkwijze van de proj. groep BIT 04-02-'83
14 Gebiedsafbakening werkterrein van de BIT 16-02-'83
14' 2e versie herzien 22-02-'83
15 Notitie voor BIT (J.L. Bordewijk) 15-02-'83
16 Samenhang diensten en Hunt-organisatie (J. de Bont) 15-02-'83
17 Verslag van de 4e vergadering 18-02-'83
18 Eerste versie Hoofdstuk 4 (later H. 5)
(J.C. Arnbak) 20-02-'83
herzien 28-03-'83
herzien 18-05-'83
19 Verslag van de 5e vergadering 26-02-'83
20 Schema van de inhoud van het rapport
21 Uitnodiging voor de 6e vergadering 03-03-'83
21(x) Termen en samenvatting H. 2 (J. de Bont)
22 Hoofdstuk 2 Mogelijke en realiseerbare 04-03-'83
Tele-informatiediensten (J. de Bont) 18-03-'83
23 Keuzevrijheid/info-verkeerspatronen (D. de B)
24 Conceptuele structuur BIT-rapport (D. de Bruijn) 04-03-'83
25 Verslag van de 6e vergadering met twee bijlagen 15-03-'83
26 Uitnodiging voor de 7e vergadering 16-03-'83
27 Hoofdstuk 1 en 2 concept-versie 21-03-'83
met aantekeningen; 06-04-'83
diverse herzieningen 06-04-'83
25-04-'83
04-05-'83
08-05-'83
28 ......
29 Verslag van de 7e vergadering 01-04-'83
30 Uitnodiging voor de 8e vergadering en voor 'in house' opstelling DIVAC te Geldrop 31-03-'83
31 Verslag van de 8e vergadering en van de excursie 11-04-'83
32 Uitnodiging voor de 9e vergadering 22-04-'83
33 Verslag van de vergadering met de Contactgroep van ambtenaren. Tevens verslag van bespreking met Schouwenburg (voorl. WB.) 15-04-'83
33' Definitieve versie van het voornoemde verslag met een brief aan de leden van de Contactgroep 07-06-'83
34 Verslag van het bezoek aan de Ned. Ond. Tentoonstelling (D. de Bruijn)
35 ......
36 Verslag van de negende vergadering 27-04-'83
37 Uitnodiging voor de 10e vergadering 13-05-'83
38 Verslag van de 10e vergadering met twee concept-samenvattingen 12-05-'83
16-05-'83
39 Uitnodiging voor de 11e vergadering 30-05-'83
40 Voorlopig concept van het Voortgangsrapport met aantekeningen van Frielink 28-05-'83
41 Verslag van de conferentie: "Elektronisch betalen, vloek of zegen" 25-05-'83
42 Verslag van de 11e vergadering 30-05-'83
43 Uitnodiging voor de 12e vergadering 06-06-'83
43' Concept Voortgangsrapport (herzien) met aantekeningen van F. Klaver
44 Verslag van de 12e vergadering 08-06-'83
45 Uitnodiging voor de 13e vergadering 21-06-'83
.. Samenvatting (D. de Bruijn) 20-06-'83
.. Voortgangsrapport met een concept populaire samenvatting (T. Timman) 20-06-'83
.. Brief aan de informanten van wie een reactie wordt gevraagd op het Voortgangsrapport (concept) 20-06-'83
46 Verslag van de 2e vergadering met de ambtelijke Contactgroep 15-08-'83
47 Verslag van de 13e vergadering 25-08-'83
Aanschrijven van de BIT-kern door J. de Bont ..-07-'83
48 Uitnodiging voor de 14e vergadering 08-08-'83
Rondschrijven aan de informanten om commentaar te vragen
49 Bijdrage van Frielink aan de 14e vergadering met aantekeningen D. de Bruijn 15-08-'83
Conceptuele structuur H 3A en B 11-09-'83
50 Verslag van de 14e vergadering 11-09-'83
51 Uitnodiging voor de 15e vergadering 11-09-'83
52 Bijdrage van F. Klaver
53 Bijdrage van J.C. Arnbak 11-09-'83
54 Organigram J. de Bont
56 Verslag van de 15e vergadering 21-09-'83
57 Uitnodiging voor de 16e vergadering met bijlagen:
Medianota
verslag Omroepraad
kranteartikel
58 Plan de campagne; opzet H 3B en voorlopige opzet H3 26-09-'83
58A Ontwerp H.3 J. de Bont
Verslag van de OSI-studiedag J. de Bont 30-09-'83
59 Enkele aantekeningen omtrent de toepassing van nieuwe informatiediensten binnen organisaties Frielink 26-09-'83
59A Addendum Frielink 28-09-'83
Brief aan de heer A.F. van der Kooi 22-08-'83
Frielink (bibliotheekraad)
60 Verslag van de 16e vergadering 07-10-'83
61 Uitnodiging voor de 17e vergadering 13-10-'83
61A Vertrouwelijk verslag van de vergadering van het CIB, alwaar Arnbak was uitgenodigd 07-10-'83
61B Herzien verslag voor de leden van BIT
62 Bijdrage van Bakker "Enkele opmerkingen over H.3 13-10-'83
63 Verslag van de 17e vergadering 20-10-'83
63' Mogelijke toepassingen voor professionele gebruikers door Frielink (bijlage bij 63) 21-10-'83
64 Uitnodiging voor de 18e vergadering; bijlagen:
Correcties bij het Voortgangsrapport
de speech van Baker (G-B)
29-10-'83
65 Hoofdstuk 2.4: Bewerking en opslag van informatie door Arnbak en De Bont 29-10-'83
65A Bijdrage aan H.2 (H.1.7) door De Bont
66 Correcties 2e versie pag. 2.17
67 Verslag van de 18e vergadering 04-11-'83
67A Bij verslag van de 18e vergadering herziene versie van de correcties 07-11-'83
68 Uitnodiging voor de 19e vergadering 10-11-'83
69 Eerste concept H.3 door D. de Bruijn
69A Andere versie (deel H.3)
69B Bijdrage aan H.3 J. de Bont juli/nov. '83
69C Bijdrage aan H.3 en concept H.3 J. Arnbak 08-11-'83
70 Verslag van de 19e vergadering 21-11-'83
70A Bijlage: Verslag van het STT-symposium Gebruikersvriendelijkheid door De Bont 08-11-'83
71 2e concept H.3 met aantek. Frielink 21-11-'83
72 Uitnodiging voor de 20e vergadering 24-11-'83
72A Bijlagen:
Concept Aanbiedingsbrief aan de minister
Concept eindversie H.1 + 2
28-11-'83
73 Verslag van de 20e vergadering 15-12-'83
73A Bijlage: opmerkingen en correcties Brief van het secretariaat die het concept Eindrapport begeleidde met reactie van Frielink 09-12-'83
Ontwikkeling van de hoofdstukken 3, 4, 5 en 6 handversies, klad, opmerkingen e.d. 11-12-'83
74 Uitnodiging voor de 21e vergadering met bijlage: Register van trefwoorden en concept brief 17-12-'83
75 Verslag van de 21e vergadering 05-01-'84
76 Uitnodiging voor de 22e vergadering 11-01-'84
76A Bijlagen:
Eindrapport BIT
Kenschets Kort gezegd
77 Begeleidende brief bij toezending van het rapport aan de personen die reageerden op het Voortgangsrapport 02-01-'84
78 Uitnodiging voor de persbijeenkomst 1e en 2e versie (TH-Delft, Wetenschapsvoorlichting)
79 Verslag van het congres Kabelvisie (vertoning van de Audio/Video presentatie van het BIT-rapport)
Beschrijving van de series en archiefbestanddelen
- Door de projectgroep geregistreerde stukken, I.
  - Vergaderstukken met concept-rapporten, correspondentie en bijlagen., 1981-1984; 1-6; 6 pakken
    - Stukken nummers 1-25. 8 september 1981 - 15 maart 1983, 1
    - Stukken nummers 26-43. 16 maart - 6 juni 1983, 2
    - Stukken nummers 44-59. 8 juni - september 1983, 3
    - Stukken nummers 60-70. oktober-21 november 1983, 4
    - Stukken nummers 71-73. 21 november-11 december 1983, 5
    - Stukken nummers 74-79. 17 december 1983-januari 1984, 6
  - Lijst van door de projectgroep geregistreerde stukken., 1984; 7; 1 stuk
- Buiten registratie gehouden stukken, II.
  - Ingekomen concept van een "voorlopig hoofdstuk III", over de maatschappelijke relevantie van informatiediensten., 19 mei 1983 en z.j.; 8; 1 omslag
  - Concepten van een Voortgangsrapport Basis voor een tele-informatiebeleid., juni 1983; 9; 1 omslag
  - Ingekomen nota's, houdende reacties op het Voortgangsrapport, met correspondentie., September 1983; 10; 1 omslag
  - Ingekomen brief van P.S. Reichgelt bij de projectleider, ter begeleiding van een rapport van de National Academy of Sciences van de Verenigde Staten aan de Federal Communications Commission over "The common carrier/user interconnections area" uit 1970., 18 oktober 1983; 11; 1 omslag
    Een "Common carrier" is een (particulier) rechtspersoon die communicatie verzorgt.
  - Publicaties van het Directoraat-Generaal voor Wetenschapsbeleid houdende het eindrapport Basis voor een tele-informatiebeleid van de projectgroep en een Engelse samenvatting., december 1983; 12; 2 delen
  - Minuut van een missive van D. de Bruijn aan de directeur-generaal voor Wetenschapsbeleid, houdende verslag van het vierde Nationaal Kabel-T.V.-congres in Den Haag., 22 mei 1984; 13; 1 omslag
  - Ter documentatie verzamelde fotokopieën van artikelen, met literatuurlijst., 1983-1984; 14; 1 pak